臺灣臺北地方法院刑事判決　　　　　　　　　　　　　九十三年度訴字第七一八號
　　公　訴　人　臺灣臺北地方法院檢察署檢察官
　　被　　　告　甲○○
　　選任辯護人　趙國生律師
　　　　　　　　吳錫欽律師
右列被告因妨害自由等案件，經檢察官提起公訴（九十三年度偵字第八三八一號），
本院判決如左：
    主  文
甲○○共同擄人後意圖勒贖，處有期徒刑柒年陸月。扣案切結書壹紙（附於偵卷第二
十八頁）、摩托羅拉Ｖ三六八八型行動電話壹支（含0000000000門號之Ｓ
ＩＭ卡壹張，附於偵卷第二十九頁）均沒收。
    事  實
一、甲○○與丁○○有本票債務糾紛，查知丁○○於民國九十三年五月八日下午在臺
    北市華中橋下看狗選美比賽，竟與二名以上姓名年籍不詳之成年男子基於犯意聯
    絡，由甲○○與其中二名不詳成年男子共同駕乘甲○○向不知情友人借得車牌號
    碼Ｚ六－六八七六號之賓士Ｓ三二０型之自用小客車，前往臺北市華中橋下，覓
    得丁○○後，甲○○一言不發徒手毆打丁○○後腦及鼻樑處，致丁○○當場流鼻
    血不支倒地，受有鼻樑挫傷之傷害，甲○○隨即拖行踢踹丁○○上車，丁○○雙
    手扳住車頂不願上車，並向同行友人戊○○驚呼「阿三，我這次走了，就回不來
    了」，惟仍遭坐於右前座之男子下車協助將之推入車內，甲○○隨即以膠帶將丁○○雙眼蒙住、雙手捆綁，並在車內徒手毆打丁○○，致丁○○受有前胸壁挫傷
    、雙臂挫傷併瘀血、左前臂及右手掌挫傷併瘀血、前額挫傷等傷害。嗣將之載往
    位於臺北市○○區○○路與寶興街口之工廠，丁○○被帶往該工廠後側之小房間
    內，甲○○按壓丁○○坐在箱子上後，再以膠帶將丁○○雙腳捆綁，並由不詳之
    成年男子數人輪流看守，加以拘禁。其間，甲○○先以打好之草稿，強迫丁○○
    抄寫出具內容為「本人丁○○因欠甲○○先生新台幣貳佰捌拾伍萬元貨款，其中
    貳佰壹拾伍萬（按應係二百一十萬元之誤）由法院裁定，另外柒拾萬以本票為憑
    ，今天在臺北市華中橋下和甲○○相遇，本人願意和甲○○先生同行並協商償還
    債務事宜，唯恐口說無憑特立此書」之切結書，而迫使丁○○行無義務之事。其
    等明知甲○○與丁○○間至多只有新臺幣（下同）二百一十萬元之本票債權債務
    關係，縱加計利息亦僅欠款二百八十萬元，竟於擄人後起意勒贖，共同基於意圖
    為自己不法所有之犯意聯絡，由甲○○出言恫稱「不拿出六百萬元，即不放你回
    去」，另一名男子則恐嚇稱「如果你不趕快處理，就要帶你到山上」等語，致丁○○心生畏怖，提供其母乙○○及舅舅丙○○之電話號碼，由甲○○以其所有摩
    托羅拉Ｖ三六八八型、門號0000000000號之行動電話，撥通乙○○之
    00000000號市內電話後，交由丁○○向乙○○表示要有六百萬元才能回
    家，甲○○並接過電話，向乙○○恐嚇稱「一定要六百萬元，不然要給你兒子死
    」，致乙○○心生畏懼，惟乙○○籌不出該款，甲○○再以同支行動電話撥通丁○○舅舅丙○○之0000000000號電話，先交由丁○○向丙○○表示「
    我被押走了，要先開五月十日二百萬元之現金票，另外四百萬元一起開出來，其
    中二百萬元開五月二十日，另二百萬元開五月三十日，開完會叫人來拿，我才能
    回家」等語，甲○○同樣接過電話後，向丙○○恐嚇稱「丁○○欠我一些錢，共
    六百萬元，先開二百萬元之現金票，再另開二張票，一個月內要給錢，要拿到錢
    ，才會放他走」等語，致丙○○心生畏懼，丙○○乃電話連繫乙○○報警，並簽
    發一紙二百萬元之本票連同上開0000000000行動電話一併交付予乙○○，由乙○○及佯裝家屬之警員與甲○○相約取贖時間地點。嗣同年月九日凌晨
    二、三時許，其中一名不詳男子駕駛上述賓士車，搭載甲○○前往臺北縣永和市
    ○○路三十七號一樓乙○○住處取款時，甲○○為據報前來埋伏之警員當場逮捕
    查獲，另一名男子則乘隙逃逸，並扣得上述切結書一紙、摩托羅拉Ｖ三六八八型
    行動電話一支（含0000000000門號之ＳＩＭ卡一張）。看守丁○○之
    二名男子見事跡敗露，將之帶往工廠外之西藏路上釋放後逃離現場。
二、案經丁○○訴由臺北縣政府警察局永和分局報請臺灣臺北地方法院檢察署檢察官
    偵查起訴。
    理  由
一、訊據被告甲○○矢口否認有擄人勒贖之犯行，辯稱：伊於案發當天下午在臺北市
    華中橋下巧遇丁○○，二人發生爭執拉扯之際，伊揮拳打到丁○○，係偶發之狀
    況，非伊預料之事，嗣經丁○○同意隨行至工廠洽談欠債清償事宜，伊未強行帶
    走丁○○加以拘禁，苟伊強行押走丁○○，何以丁○○在場友人戊○○未馬上電
    知丁○○母親乙○○，而遲至當晚八點半左右始電知乙○○，足見伊未有公訴人
    所指之犯行；參以伊果欲以強暴脅迫之手段向告訴人索債，焉會在公開場合眾目
    睽睽下強押丁○○上車；丁○○係本案被害人，理應對案發過程知之甚詳，惟其
    警偵訊對於究竟幾人在場之供述，卻有出入；又苟伊有強行拘禁丁○○之舉，根
    本無從於被逮捕後電知其他人以便釋放丁○○，其他人焉能得知丁○○已被警察
    逮捕，並於嗣後自行釋放丁○○，足證丁○○指訴與事實不符可議；參以丁○○
    指訴遭綑綁之膠布並未尋獲，故是否真有丁○○指訴之事實即未可知；如伊確以
    強行拘禁方式強索六百萬元款項，又何須丁○○書立二百八十五萬元欠款之切結
    書而成為犯罪證據；參諸戊○○對於與乙○○有幾通通聯、幾人參與，而乙○○
    對於何人先通知丁○○遭人押走一事，前後反覆，是其等之證詞是否可採，有無
    互相串供羅織伊犯罪事實，殊值可議；又丙○○當日接獲電話後將手機交予刑事
    組之警員，以便後續與伊交涉事宜，故該刑事組組員既與伊電話對談交涉，則對
    於是否恐嚇證人乙○○、丙○○應知之甚詳，惟公訴人就此應調查之證據未予調
    查，亦有未洽云云。經查：
（一）證人即告訴人丁○○於本院審理時到庭結證：九十三年五月八日下午我在華江
      橋下看狗比賽，被告從後面過來用拳頭打我後腦、鼻子，打到我流血倒下去，
      再用手勒住我脖子，把我拖到車上，我當時躺在地上拒絕跟他走，他有踹我，
      打我並拖到車上，上車前我用手擋住車頂邊緣，說我不進去，我在被拖上車期
      間，有跟戊○○求救，上車後車上加我共四人，我坐後面中間，二旁有人，被
      告坐我左邊，在車上被告拿膠帶貼住我眼睛及綁我的手，且被被告打了幾下，
      他用手打我胸部，在廢棄工廠時被告跟我要六百萬元，他說上次我欠他二百多
      萬元，這次要還他六百萬元，我和被告並無其他債權債務關係，卷附二百一十
      萬元我簽發的本票是我朋友蘇春賢跟被告叫貨，沒有給被告錢，被告叫蘇春賢
      和我開本票，蘇春賢後來拿支票跟被告換票回來，被告答應要把票還我，但沒
      有還，我被帶到工廠後被告叫我打電話看誰有錢，所以我就打電話給我媽媽、
      舅舅，被告也有無跟他們講話，叫他們拿錢，叫我舅舅支票開三張，各二百萬
      元，卷附二百八十五萬元的切結書是被告寫給我抄的，因為有些字我不會寫，
      所以是被告寫完一張紙後給我看，卷附二百十五萬的現金保管條是被告上次押
      我到新生高架橋旁邊的十四樓，說如果我不寫這張，要把我推下去或帶到山上
      讓我回不來時簽的，同樣是蘇春賢那件事，他們找不到蘇春賢，就要我還錢，
      卷附七十萬元本票也是簽現金保管條那天簽的，我不知道為何要簽這張，另外
      ，我朋友用我的名義買房子，有跟被告借五萬元繳房貸，在被關在工廠期間，
      我手腳被綁，眼睛被矇住，坐在箱子上，後來二個年輕人跟我說可以走了，當
      時被告已不在了，我被關期間會害怕，他們有人說如果錢沒有還，今天沒有處
      理好，就要帶到山上去，放我走的二個年輕人不是車上的二個人，因聲音不一
      樣，放我走時好像是凌晨二、三點等語在卷（見本院卷第一六九至一八五頁審
      判筆錄）。
（二）證人戊○○亦到庭結證：九十三年五月八日下午，我跟丁○○在一起看狗比賽
      ，大約下午二、三點時丁○○與人發生糾紛，當時丁○○距離我約二個人的距
      離，我在看狗比賽，回頭一看，突然看到丁○○倒在地上，鼻子流血，被告拖
      著丁○○到賓士轎車那裡，當時車右後門已經開了，丁○○手扳在車右後門不
      願意進去，並跟我說「阿三，我這次走了，就回不來了」，右前門有一個人下
      車把丁○○推進後座，我和賓士車中間並沒有很多人，我除了看到被告、右前
      座有人下車外，也有看到駕駛座上有一個人，那個人也有下車，右前門下來的
      人又坐回右前座，駕駛座的人回到駕駛座，被告坐後座，丁○○倒地後就被拖
      走了，他二個大哥大掉在地上，衣服破掉，我把手機撿起來，車子就跑了，當
      時我回頭看到丁○○倒下，被告扣住丁○○的脖子，拉到車子地方，丁○○到
      車子處時稍微清醒，用手扳住車頂，期間相隔不到五分鐘，因為我要幫朋友牽
      狗，所以比較晚打給乙○○等語明確（見本院卷第一一一至一一五頁審判筆錄
      ），核與告訴人之指訴大致相符。
（三）另證人乙○○於本院審理時則結稱：九十三年五月八日是綽號阿三之人告訴我
      丁○○被人帶走，阿三說我兒子被人押走，我問為什麼，他說他不知道，後來
      被告就打電話給我說要六百萬，不然要給我兒子死，我知道被告這個人，但不
      熟，他之前有押過我兒子，跟我要二百萬，我說給五十萬，他說不要，說要把
      我兒子從十四樓推下去；被告打電話給我時，我兒子有跟我說話，我兒子叫我
      準備六百萬元，我說沒有，我兒子就叫我找他舅舅丙○○，我聯絡我弟弟丙○○，請他籌六百萬元，並請被告跟丙○○聯絡，之後我報警，組長在我家等，
      五月九日二點半交贖款時，被告跟另一人去我店裡拿錢，結果那一個開車跑了
      ，我兒子並沒有一起回來，阿三約五月八日晚上六點左右打電話給我，阿三打
      來後沒多久後被告就打來了，丁○○跟我講電話時，說他手腳被綁著，眼睛被
      蒙住，因為介紹別人向被告買香煙，買香煙的人沒有付錢，聽說欠約二百萬元
      ，我兒子說不關他的事，我當時會擔心丁○○回不來等語（見本院卷第九八至
      一０四頁審判筆錄）。
（四）證人丙○○則於本院結證：我知道丁○○在九十三年五月八日被押走之事，最
      早是我姐姐乙○○打電話給我，後來丁○○約晚上六點左右才打電話跟我講，
      丁○○當時跟我講說他被抓走，叫我要開六百萬元的票出來，先開二百萬元，
      他說他被綁住，丁○○說完，就換抓他的人來講電話，他說丁○○欠他一些錢
      ，叫他還，約六百萬元，他還說之前抓丁○○一次沒有還錢，這次一定要他還
      錢，我當時會害怕丁○○沒辦法回來，因為抓走丁○○的人說先開二百萬元現
      金票，再另外開二張票，一個月內要給他，他說要拿到錢才讓丁○○回來，他
      要求要開二百萬元的現金票，我說我在上班，請他過一個小時再跟我聯絡，我
      接第一通電話後，就叫我姐姐報警，並把我的手機送到我姐組的店裡交給刑事
      組組長，由警員跟對方通話，我接第一通電話就談出來另外二張二百萬元票的
      事情等語（見本院卷第一０六至一０九頁審判筆錄）。
（五）核諸證人丁○○、戊○○、乙○○、丙○○在本院結證情節，與其等在警偵訊
      時之證詞大致相符，互核一致。且被告亦曾於偵查及本院訊問時供認：我有出
      手打人，這是我不對：：，丁○○是坐在後座中間，我和另一瘦瘦的男子分坐
      在後座兩邊（見本院九十三年聲羈字第一五八號卷第十、十四頁）；我在華中
      橋下有打丁○○，在車上也有打他，有和乙○○說六百萬不拿來，人就不能回
      去（見偵卷第七○頁）；在華中橋下我就拍丁○○肩膀，然後他就把我的手甩
      開，我要抓他，就發生拉扯，中間，我就打了他一拳，打在他的鼻子嘴巴處，
      我看他流血：：，上車後我又用拳頭打了他的胸部：：，當天我就拿丁○○當
      天寫的切結書要去給他舅舅看：：，他不能回家，我請他先留在工廠，等我確
      認後再說（見偵卷第九七、九九頁）；他把我的手架開，我們兩個就拉扯，拉
      扯之後我有揮拳打到他等語明確（見本院卷第十一至十七頁準備程序筆錄），
      苟被告未以毆打之強暴方式強行擄走告訴人再加以拘禁，其豈有供承上情之理
      。告訴人及證人戊○○雖對於強押告訴人上車之共犯人數、各該共犯於車內之
      座次等節，證詞稍有出入（見本院卷第一一三頁審判筆錄、第一七二頁審判筆
      錄），證人乙○○證述戊○○先於被告與之通聯一節，核與本院卷附通聯紀錄
      不符（見本院卷第七六、三九頁），證人戊○○對於當天撥打幾通電話予乙○○一事陳述前後不一（見本院卷第一一七頁審判筆錄）；惟此乃因告訴人遭擄
      之際曾被毆打，意識短暫不清，待上車前回復意識後自然處於精神緊張狀態，
      且戊○○並非緊臨該賓士車，告訴人遭強行擄走又係瞬間之事，加以現場多人
      參觀狗比賽，告訴人及戊○○與被告偕同而來之共犯並不相識，自難期正確指
      證共犯人數及座次，而乙○○得悉其子遭擄後十分緊張害怕，混淆當日與人通
      話之先後次序，亦屬常情，另戊○○對於當天與乙○○通聯次數因時間已久記
      憶模糊，經本院提示通聯紀錄後已證述確實通聯二次無訛，上開情節並不影響
      本院對於被告擄人勒贖犯行之認定，且其等之證詞顯較諸被告警偵訊及審理中
      翻異之供詞，更值採信。
（六）末查，告訴人固然曾因案外人蘇春賢向被告購貨一事，而簽發發票日為九十年
      六月至九月面額共計二百一十萬元之本票六紙予被告，並經被告持之向臺灣基
      隆地方法院聲請本票裁定獲准（見偵卷第七九至八二頁），另依被告供述，告
      訴人為支付該筆債務利息，簽發發票日為九十一年十一月三十日、到期日為同
      年十二月五日、面額七十萬元之本票一紙予被告（見偵卷第八四頁），惟此僅
      足證明被告對告訴人之債權本金加計至九十一年十二月十五日之利息為二百八
      十萬元，縱加計被告所謂房貸墊款五萬元（此部分為告訴人所否認），亦僅有
      二百八十五萬元之債權，該金額核與告訴人被擄期間遭強制簽立之切結書金額
      （見偵卷第二八頁）及被告迭次庭訊時供述之債權金額相符，且與被告審理時
      供稱我跟丁○○說如果有心還錢，利息算他七十萬元一致（見本院卷一八六頁
      審判筆錄）。惟被告竟向告訴人之家屬乙○○、丙○○索款六百萬元，足證其
      有擄人勒贖之意圖，非僅單純妨害自由、傷害之索債意圖甚明。至於卷附二百
      一十五萬元之現金保管條（見偵卷第八三頁），雖辯護人於偵查時具狀表示係
      不同債權（見偵卷第七七頁），惟被告已在本院供明與上開二百一十萬元之本
      票債權係同一債權（見本院卷第十六頁準備程序筆錄），核與告訴人在本院結
      證內容相符（見本院卷第一七七頁審判筆錄），應特予說明。
（七）此外，復有被告持用之0000000000行動電話門號ＳＩＭ卡一張、天
      主教耕莘醫院永和分院九十三年五月九日出具之告訴人乙種診斷證明書一紙、
      Ｚ六—六八七六號汽車之車籍資料作業畫面一紙（見偵卷第二九、三十、三八
      頁）、案發時被告持用之0000000000行動電話門號通聯紀錄、乙○○使用之（０二）00000000電話通聯紀錄、丙○○持用之00000
      00000門號通聯紀錄、戊○○持用之0000000000門號通聯紀錄
      （見本院卷第三九、四三至四四、五十至五一頁、七五至七七頁）附卷可稽，
      並有被告案發時持以勒贖使用之行動電話一支扣案可資佐證。
（八）至於告訴人遭擄期間，持用丙○○手機誘捕被告之刑事組警員，對於被告前向
      告訴人親友勒贖之犯罪事實，並無證人適格之地位，檢察官因此未聲請傳訊，
      被告認該警員對其是否向乙○○、丙○○恐嚇一節應知之甚詳，容有誤會，苟
      被告認確有傳訊必要，自可向本院提出聲請，惟其於本院審理期間從聲請傳訊
      ，以此辯稱公訴人就此應調查之證據未予調查，殊無理由。
  綜右所述，本案事證明確，被告擄人勒贖犯行至堪認定，應依法論科。
二、按擄人後意圖勒贖者，以意圖勒贖而擄人論，九十一年一月三十日增訂公布之刑
    法第三百四十八條之一定有明文；次按擄人勒贖罪係以意圖勒贖而擄人為構成要
    件，其犯罪方法行為係將被害人置於行為人實力支配之下，予以脅迫，其犯罪目
    的行為係向被害人或關係人勒索財物，因此擄人勒贖罪本質上為妨害自由與強盜
    之結合，在形式上則為妨害自由與恐嚇取財之結合，且擄人者，實際上大多以若
    不付贖款即對被擄人加害等詞恫嚇被擄人親友，使生畏怖，因而交付贖款；於此
    ，對被擄人或其親友恐嚇之妨害自由行為，在觀念上，應被吸收於擄人勒贖行為
    中，不應再論以妨害自由罪。復按在實施擄人過程中，為排除障礙或壓抑反抗，
    或對被害人施以強暴之行為，或對週遭被害人之親友為壓制其防止或救援之行為
    ，除行為人另有傷害或妨害自由之故意，在觀念上應被吸收於擄人勒贖行為中，
    不應再論以妨害自由或傷害罪，最高法院分別著有八十九年度臺上字第一六０三
    號、九十一年度臺上字第七六九號判決可資佐參。又刑法第三百零二條第一項之
    妨害自由罪，係妨害他人自由之概括規定，故行為人具有一定目的，以非法方法
    剝奪人之行動自由者，除法律別有處罰較重之規定（例如略誘、擄人勒贖等罪）
    應適用各該規定處斷外，如以使人行無義務之事，或妨害人行使權利為目的，而
    其強暴脅迫復已達於剝奪人行動自由之程度，即祇成立第三百零二條之罪，不應
    再依同法第三百零四條論處，因此項使人行無義務之事，或妨害人行使權利之低
    度行為，應為剝奪人行動自由之高度行為所吸收，此亦有七十一年度臺上字第三
    四八八號判決可參。是本案被告與不詳男子數人於變更為擄人勒贖犯意前對告訴
    人之傷害、妨害自由犯行，為其等事後變更為擄人勒贖犯意之犯行所吸收，另其
    等變更為擄人勒贖犯意後對告訴人及其親友之妨害自由、強制、恐嚇取財犯行，
    因無證據證明另有妨害自由、強制、恐嚇取財之故意，皆應為擄人勒贖行為所吸
    收，均不另論罪。核被告以毆打拖行方式強行帶走拘禁告訴人，並向告訴人及其
    親友取贖六百萬元所為，係犯刑法第三百四十七條第一項、第三百四十八條之一
    之擄人後意圖勒贖罪，公訴人認應依傷害、妨害自由、恐嚇取財罪處斷，尚有未
    洽，惟起訴事實相同，爰依法變更法條。被告與不詳男子數人間有犯意之聯絡及
    行為之分擔，均為共同正犯。又刑法第三百四十七條第五項規定犯擄人勒贖罪「
    未經取贖而釋放被害人者，減輕其刑；取贖後而釋放被害人者，得減輕其刑」，
    其立法用意除鼓勵罪犯中止犯行外，另兼顧人質之安全，應具有自動釋放人質之
    心意及實際釋放人質之事實，始得寬減其刑，必須於未經取贖前，任意終止勒贖
    之意思，或取贖得款後自動恢復被害人之行動自由，始屬相當，如已案發，迫不
    得已，始行釋放，或尚未釋放，即被查獲，均與上開規定不符，不得減輕其刑，
    此有最高法院七十九年度臺上字第三五三四號、八十年度臺上字第三九二五號判
    決可資參照；本件係因被告於取贖時遭警方逮捕，嗣不詳男子之共犯二人自覺或
    經被告通知犯行業已暴露（依偵卷第二頁及本院卷第三十九頁所示，被告於九十
    三年五月九日凌晨二時三十分許遭警逮捕，嗣於當日凌晨三時三十一分許曾撥打
    一通行動電話），始將告訴人釋放，此由被告偵訊時自承伊持切結書前往取贖時
    告訴人仍不能回家，須先留在工廠，等伊確認後再說等語（見偵卷第九七、九九
    頁），暨告訴人警訊時指稱伊遭被告同夥釋放後，馬上打電話予伊母親，伊母親
    要伊前往永和分局刑事組等語（見偵卷第十五頁），足證被告前往取贖期間，告
    訴人未經釋放，其遭釋放時被告已為警查獲而未能取贖，堪認告訴人之所以恢復
    行動自由，並非出於被告自動釋放人質之心意，自不得邀減刑之寬典，併予說明
    。爰各審酌被告年輕力壯，卻不知奮力向上，因債務糾紛於公共場所公然強行擄
    走告訴人後，思欲不勞而獲，起意勒贖逾債權金額一倍之贖款，除使告訴人惶恐
    莫甚，造成心理難以抹滅之傷害外，並致其家人心理產生恐懼，更生一般社會大
    眾對於身體財產之恐慌，影響社會治安甚鉅、惟念其等於擄人時雖有傷害、恐嚇
    等行為，所幸於囚禁期間並未有積極凌虐告訴人之舉動、復參酌被告並無犯罪前
    科，素行良好，有臺灣高等法院被告全國前案紀錄表存卷可考等一切情狀，量處
    如主文所示之刑。扣案行動電話一支（含0000000000門號ＳＩＭ卡一
    張）、告訴人遭強制書立之切結書一張，均係被告所有，分別係供犯罪所用及犯
    罪所得之物，爰依刑法第三十八條第一項第二款、第三款之規定諭知沒收；至於
    用以綑綁告訴人之膠帶已因隨意丟棄而並未扣案，無證據證明現尚存在，故不宣
    告沒收，併此說明。
據上論斷，應依刑事訴訟法第二百九十九條第一項前段、第三百條，刑法第第二十八
條、第三百四十七條第一項、第三百四十八條之一、第三十八條第一項第二款、第三
款，罰金罰鍰提高標準條例第一條前段，判決如主文。
本案經檢察官陳麗芬到庭執行職務
中　　　華　　　民　　　國　　九十三　　年　　　九　　　月　　 三十 　　日
                                      臺灣臺北地方法院刑事第五庭
                                          審判長法  官  黃程暉
                                                法  官  高偉文
                                                法  官  吳靜怡
右正本證明與原本無異。
如不服本判決，應於判決送達後十日內，向本院提出上訴狀。
                                                書記官 游秀珠
中　　　華　　　民　　　國　　九十三　　年　　　九　　　月　　 三十 　　日
附錄本案論罪科刑法條：
刑法第三百四十七條
意圖勒贖而擄人者，處死刑、無期徒刑或七年以上有期徒刑。
因而致人於死者，處死刑、無期徒刑或十二年以上有期徒刑；致重傷者，處死刑、無
期徒刑或十年以上有期徒刑。
第一項之未遂犯罰之。
預備犯第一項之罪者，處二年以下有期徒刑。
犯第一項之罪，未經取贖而釋放被害人者，減輕其刑；取贖後而釋放被害人者，得減
輕其刑。
刑法第三百四十八條之一
擄人後意圖勒贖者，以意圖勒贖而擄人論。
